臺灣高等法院刑事裁定
110年度抗字第343號
抗  告  人
即  受刑人  沈富民




上列抗告人因聲請定其應執行刑案件，不服臺灣新北地方法院中
華民國110年1月12日裁定（109年度聲字第4348號），提起抗告
，本院裁定如下：
    主  文
抗告駁回。
    理  由
一、原裁定略以：抗告人即受刑人（下稱抗告人）沈富民因竊盜
    等案件，先後經本院、臺灣苗栗地方法院及原審法院判處如
    附表一、二所示之刑確定在案，有各該判決書及本院被告前
    案紀錄表在卷可稽。而抗告人所犯如附表一編號5至7所示之
    罪，為不得易科罰金之罪，附表一其餘所處之罪刑，依法得
    易科罰金，依刑法第50條第1項但書第1款之規定，固不得併
    合處罰，惟本件係檢察官依抗告人請求聲請定其應執行之刑
    ，此有定刑聲請切結書附卷可考，經原審法院審核認檢察官
    之聲請為正當，爰就附表一定其應執行之刑為有期徒刑3年6
    月，附表二定其應執行刑為拘役70日，並諭知易科罰金之折
    算標準等語。
二、抗告意旨略以：本件7件案件原判處有期徒刑4年1月，原審
    法院定刑為3年6月，小幅減少7個月，實屬過苛，茲舉數例
    供參，懇請鈞院審酌裁量，給予重新、從輕之量刑，讓抗告
    人有自新之機會，早日返鄉與母親團聚，以盡孝道云云。
三、按裁判確定前犯數罪者，併合處罰之；又數罪併罰有二裁判
    以上，宣告多數有期徒刑者，於各刑中之最長期以上，各刑
    合併之刑期以下，定其刑期，但不得逾30年；宣告多數拘役
    者，比照前款定其刑期，但不得逾120日，觀諸刑法第50條
    第1項前段、第53條及第51條第5、6款規定甚明。再者，執
    行刑之量定，係屬法院自由裁量之職權，倘所酌定之刑，並
    未違背刑法第51條各款所定的方法或範圍（即法律的外部性
    界限），亦無明顯違背公平、比例原則或整體法律秩序的理
    念（即法律的內部性界限）者，即不得任意指為違法或不當
    。
四、經查：本件抗告人因犯如附表一編號1至7所示之罪，及附表
    二編號1、2所示之罪，經法院分別判處如附表一、二所示之
    刑確定在案，有各該裁判書及本院被告前案紀錄表各1件附
    卷可稽，茲檢察官聲請定其應執行之刑，原審法院審核認其
    聲請為正當，就附表一部分，爰依各罪所宣告之有期徒刑為
    基礎，於各刑中之最長期以上（有期徒刑11月），各刑合併
    之刑期以下（有期徒刑4年1月），裁定應執行刑為有期徒刑
    3年6月；就附表二部分，爰依各罪所宣告之拘役為基礎，於
    各刑中之最長期以上（拘役40日），各刑合併之刑期以下（
    拘役80日），裁定應執行刑為拘役70日，併諭知如易科罰金
    以新臺幣1,000元折算1日；均未逾越刑法第51條第5款所定
    之外部性界限，原裁定已就抗告人之人格特性、犯罪情節、
    所侵害之法益及行為次數等一切情狀為整體評價，給予適當
    酌減，並未悖於法律秩序之理念，符合法規範之目的，亦無
    違反公平、比例及罪刑相當等法律內部性界限之情形，核屬
    法院裁量職權之適法行使，並無違誤。至於其他案件定應執
    行刑之刑度如何，因各行為人素行、犯罪目的、手段、態樣
    等量刑因素各異，基於個案情節差異與審判獨立原則，尚難
    以其他個案比附援引，即遽以指摘原裁定定刑失當。　
五、綜上所述，抗告意旨徒以前開情詞，指摘原裁定所定執行刑
    裁量不當，而請求從輕定應執行刑云云，自無足採，本件抗
    告為無理由，應予駁回。
據上論斷，應依刑事訴訟法第412條，裁定如主文。　　
中　　華　　民　　國　　110 　年　　2 　　月　　26　　日
                  刑事第十一庭  審判長法　官  周煙平
                                      法　官  陳俞伶
                                      法　官  連育群
以上正本證明與原本無異。
附表二部分不得再抗告。
對附表一部分，如不服本裁定，應於收受送達後五日內向本院提
出再抗告狀。
                                      書記官  廖紫喬
中　　華　　民　　國　　110 　年　　2 　　月　　26　　日